【裁判字號】    90,上易,1937
【裁判日期】    901210
【裁判案由】    贓物
【裁判全文】
臺灣高等法院臺中分院刑事判決                    九十年度上易字第一九三七號
    上  訴  人  台灣台中地方法院檢察署檢察官
    被      告  丙○○
右上訴人因被告贓物案件，不服台灣台中地方法院九十年度易字第八九號中華民國九
十年六月十八日第一審判決（起訴案號：台灣台中地方法院檢察署八十九年度偵字第
一八二七八號），提起上訴，本院判決如左：
    主  文
原判決撤銷。
丙○○收受贓物，累犯，處有期徒刑肆月，如易科罰金，以參佰元折算壹日。
    事  實
一、丙○○前曾犯恐嚇罪被判處有期徒刑七月，於民國（下同）八十五年二月十八日
    執行完畢，仍不知悛悔，復於民國八十九年十一月三日上午六時許，在台中縣大
    甲鎮○○路一七二巷一之五號前，明知無車牌（原車牌為ＪＦＧ─０八七號）之
    山葉牌粉紅色機車係來路不明之贓物（該車係被害人丁○○所有，登記為光華機
    車行名義，於八十九年十月三十一日六時十分許，在台中縣外埔鄉○○路新城四
    巷十二前失竊），向乙○○借得予以騎乘使用，嗣於同日十七時二十分許，騎乘
    該車行經台中市○○路與大誠街口時為警查獲。
二、案經台中市警察局第一分局報請台灣台中地方法院檢察署檢察官偵查起訴。
    理  由
一、訊據被告丙○○固坦承於上開時地騎乘上開機車為警查獲之事實，惟矢口否認有
    何贓物犯行，辯稱：伊不知道該車何來云云。經查上開機車，係被害人丁○○於
    八十九年十月三十一日六時十分許，在台中縣外埔鄉○○路新城四巷十二號前失
    竊，業據被害人丁○○、證人即光華機車行業務員吳家峰證明屬實，復有車籍作
    業系統查詢認可資料一件附卷可稽，再查被告已供承：「（上開機車）我是於八
    十九年十一月三日早上約六、七點在台中縣大甲鎮○○路一七二巷一之五號，是
    向綽號阿奇的男子借的」「阿奇的真實姓名為乙○○」「阿奇告訴我該重機車無
    大牌，被警察看見要跑給警察追」「開啟重機車ＪＦＧ─０八七號的鎖匙是在乙○○的住處抽屜內，我拿去開的」「乙○○有告訴我，該重機車ＪＦＧ─０八七
    號，是偷的要小心一點」（見偵查卷第十五、十六頁），乙○○到庭雖否認借該
    機車給被告，惟乙○○若供述該機車係其借給被告，即可能涉犯刑責，乙○○自
    不可能供出實情，因此，被告所供本件機車係向乙○○借得，自堪採信。且該機
    車並無懸掛車牌，而被告亦未要求提供來源證明，堪信其應明知該車係贓車無訛
    ，此外復有警員凌謀國所出具之職務報告一件、贓物認領保管收據一紙、照片二
    禎附卷可稽，被告所辯不知係贓物，及事後翻異陳述非向乙○○借用云云，均屬
    卸責之詞，不足採信。
二、核被告所為，係犯有刑法第三百四十九條第一項之收受贓物罪嫌，被告曾犯恐嚇
    罪，經判處有期徒刑七月，於八十五年二月十八日執行完畢等情，有高等法院被
    告全國前案紀錄表在卷可稽，被告於執行完畢五年內，再犯本件之有期徒刑之罪
    ，為累犯，依法加重其刑，原審未加詳查，而為被告無罪之判決，即有未當，檢
    察官上訴據此指摘原審判決不當，其上訴為有理由，自應由本院將原審判決撤銷
    改判，爰審酌被告係累犯，及犯罪之動機、目的、所生損害及犯後態度等一切情
    狀，衡情量處有期徒刑肆月，又被告行為後，刑法第四十一條已於民國九十年一
    月十日經總統公布修正，同年月十二日生效，比較新舊法，以新法對被告有利，
    本件自有修正後刑法第四十一條第一項前段之適用，併諭知易科罰金之折算標準
    。
三、據上論斷，應依刑事訴訟法第三百六十九條第一項前段、第三百六十四條、第二
    百九十九條第一項前段，刑法第二條第一項前段、第三百四十九條、第四十七條
    ，修正後刑法第四十一條第一項前段，罰金罰鍰提高標準條例第一條前段、第二
    條，判決如主文。
本案經檢察官甲○○到庭執行職務。
中       華       民       國   九  十    年    十二     月    十       日
                                臺灣高等法院臺中分院刑事第三庭
                                      審判長法  官  陳  朱  貴
                                            法  官  廖  柏  基
                                            法  官  劉  連  星
右正本證明與原本無異。
不得上訴。
                                            書記官  李  妍  嬅
中       華       民       國   九  十    年    十二     月    十一     日
附錄論罪科刑法條：
刑法第第三百四十九條第一項：
收受贓物者，處三年以下有期徒刑、拘役或五百元以下罰金。
                                                                        Ｋ


司法院資訊處製作；財團法人民間司法改革基金會備份。
